臺灣高等法院民事裁定　九十三年度再抗字第三號
　　聲　請　人　乙○○
　　代　理　人　蔡調彰律師
右聲請人與相對人甲○○○等間確定訴訟費用額事件，聲請人對於中華民國九十三年
一月六日本院九十二年度抗字第四一七五號確定裁定，提起再審，本院裁定如左：
      主    文
聲請駁回。
聲請程序費用由聲請人負擔。
      理    由
一、再審聲請意旨略以：本院九十二年度抗字第四一七五號確定裁定（下稱原確定裁
    定），有下列再審事由：(1)聲請確定訴訟費用，如認係訴訟當事人間民事訴訟法
    第九十一條第一項規定之訴訟關係，則應依承受訴訟之規定聲請，如認訴訟當事
    人間之債權債務關係，則當事人死亡即屬被繼承人之遺產，由繼承人依繼承規定
    繼承，聲請狀既稱「債權人即黃榮堂」，則屬繼承之債權，原確定裁定認係既判
    力法律關係，即有民事訴訟法第四百九十六條第一項第一款適用法規不當之再審
    事由。(2)原確定裁定雖命相對人提出「被繼承人黃榮堂之合法共同繼承人之
    證明文件憑辦」，相對人僅提出被繼承人黃榮堂除戶
    印本，並未提出任何一份繼承
    事訴訟法第四百九十七條之再審事由。爰聲請再審，請求廢棄原確定裁定。
二、按「所謂適用法規顯有錯誤者，不包括漏未斟酌證據及認定事實錯誤之情形在內
    」，最高法院著有六十三年台上字第八八○號判例；又「民事訴訟法第四百九十
    六條第一項第一款所謂適用法規顯有錯誤，係指確定判決就事實審法院所確定之
    事實適用法規顯有錯誤而言。其適用法規顯有錯誤之內容，應包括確定判決顯有
    消極的不適用法規及積極的適用不當兩種情形在內，至事實審法院認定事實錯誤
    ，調查證據欠周或判決不備理由，雖得於判決確定前據為提起上訴之理由，究與
    適用法規顯有錯誤有別，當事人不得據以提起再審之訴」，最高法院八十年度台
    再字第六四號判決可供參考（同院六十三年度台上字第八八○號判決、七十一年
    度台再字第二○九號判決、七十二年度台再字第一二五號判決、七十八年度台再
    字第五一號判決、七十八年度台再字第一三一號判決亦採相同見解）。民事訴訟
    法第四百九十六條第一項第一款所謂「適用法規顯有錯誤」，既係指確定判決就
    事實審法院所確定之事實「適用」法規顯有錯誤而言，本院原確定裁定並無認定
    之「事實」適用「法規」顯有錯誤之情形，聲請人聲請再審，為無理由，應予駁
    回。
三、聲請人另主張：原確定裁定有民事訴訟法第四百九十七條之再審事由，惟所謂「
    重要證物漏未斟酌」，係指當事人在前訴訟程序已經提出，第二審確定判決漏未
    於判決理由中斟酌者而言；即指當事人在前審程序已經存在並已為證據聲明之證
    據，前審並未認為不重要而忽略證據聲明未為調查，或已為調查而未就調查之結
    果予以判斷，且須足以影響裁判結果而言。經查，本院原確定裁定於九十二年十
    二月十九日命相對人等提出被繼承人黃榮堂之合法共同繼承人之
    並斟酌相對人提出之被繼承人黃榮堂之除戶
    及繼承系統表，認定相對人等即為黃榮堂之共同繼承人，而駁回聲請人之抗告，
    聲請人謂本院原確定裁定未詳查繼承事實，有影響確定裁定之重要證物漏未審酌
    ，容有誤會，且依聲請人所主張之情形，難認原確定裁定有何「重要證物漏未斟
    酌」之情事，其據以聲請再審，為無理由，應予駁回。
四、據上論結，本件再審之聲請為無理由，爰裁定如主文。
中　　　華　　　民　　　國　　九十三　　年　　　一　　　月　　二十九　　日
                                民事第六庭
                          　  　　　審判長法  官　林  丁  寶
                          　　　　　　　  法  官　陳  博  享
                          　　　  　　　　法  官　林  恩  山
正本係照原本作成。
不得抗告。
中　　　華　　　民　　　國　　九十三　　年　　　一　　　月　　三十　　　日
　　　　　　　　　　　　　　　　　　　　　書記官  周  淑  靜
